臺灣屏東地方法院刑事判決　　　　　　 100年度訴字第1184號
公　訴　人　臺灣屏東地方法院檢察署檢察官
被　　　告　曾俊智
上列被告因違反毒品危害防制條例案件，經檢察官提起公訴（10
0 年度毒偵字第1818號），被告於準備程序中就被訴事實為有罪
之陳述，經本院告知簡式審判程序之旨，並聽取被告及公訴人之
意見後，合議庭裁定由受命法官獨任進行簡式審判程序，判決如
下：
    主  文
曾俊智施用第一級毒品，累犯，處有期徒刑壹年肆月，扣案之殘
留第一級毒品海洛因之注射針筒壹支沒收銷燬之。
    事  實
一、曾俊智前於民國93年間因施用毒品案件，經本院以93年度毒
    聲字第460 號裁定送勒戒處所觀察、勒戒後，因認無繼續施
    用毒品之傾向，於93年9 月23日執行完畢釋放出所，並經臺
    灣屏東地方法院檢察署檢察官以93年度毒偵字第1064號為不
    起訴處分確定。又於94年間因施用毒品案件，經本院以94年
    度訴字第994 號判處有期徒刑1 年確定。再於95年間因施用
    毒品案件，經本院以95年度訴字第276 號判處有期徒刑10月
    確定；復於同年間因違反替代役實施條例及詐欺案件，經本
    院以95年度簡字第479 號、95年度易字第225 號分別判處有
    期徒刑3 月、1 年確定，上開3 罪嗣經本院以96年度聲減字
    第606 號裁定各減為有期徒刑5 月、1 月又15日、6 月，並
    定應執行有期徒刑11月確定，與前開94年度訴字第994 號案
    件接續執行，於96年9 月17日因縮短刑期假釋出監，並交付
    保護管束，迄於97年1 月15日因假釋未經撤銷以執行完畢論
    。詎其明知海洛因係毒品危害防制條例第2 條第2 項第1 款
    所定之第一級毒品，不得非法持有、施用，竟仍基於施用第
    一級毒品海洛因之犯意，於100 年7 月26日20時許，在其位
    於屏東縣萬巒鄉○○村○○路22號之住處內，以將海洛因摻
    水稀釋水置於針筒後注入體內之方式，施用第一級毒品海洛
    因1 次。嗣於100 年7 月27日上午7 時10分許，經警持本院
    核發之100 年度聲搜字第647 號搜索票，在其上開住處執行
    搜索時而查獲，並扣得其所有供本件施用第一級毒品海洛因
    所用之殘留第一級毒品海洛因之注射針筒1 支，復經徵得其
    同意後採尿送驗，檢出海洛因代謝後之可待因、嗎啡陽性反
    應，始查悉上情。
二、案經屏東縣政府警察局潮州分局移送臺灣屏東地方法院檢察
    署檢察官偵查起訴。
    理  由
一、本件被告曾俊智所犯係死刑、無期徒刑、最輕本刑為3 年以
    上有期徒刑以外之罪，其於本院準備程序中就前揭被訴事實
    為有罪之陳述，經受命法官告知簡式審判程序之旨，並聽取
    其與公訴人之意見後，本院認無不得或不宜改依簡式審判程
    序進行之處，爰依刑事訴訟法第273 條之1 第1 項、第284
    條之1 之規定，本院合議庭裁定由受命法官獨任依簡式審判
    程序審理，合先敘明。
二、上揭犯罪事實，業據被告曾俊智於警詢及本院審理時均坦承
    不諱，而其為警查獲時所採集之尿液檢體，經送正修科技大
    學超微量研究科技中心檢驗，其結果呈有海洛因代謝後之可
    待因、嗎啡陽性反應，有該研究科技中心100 年8 月11日報
    告編號R00-0000-000號尿液檢驗報告1 份在卷可稽( 見本院
    卷第23頁) ，並有本院100 年度聲搜字第647 號搜索票、屏
    東縣政府警察局潮州分局搜索扣押筆錄、扣押物品目錄表、
    搜證照片4 張、屏東縣政府警察局潮州分局毒品初步檢驗結
    果報告表( 尿液) 、偵辦毒品案件涉嫌人尿液採證姓名代號
    對照表各1 份附卷可佐( 見警卷第7 至12、14、15頁) ；又
    扣案之注射針筒1 支，經警以簡易快速篩檢試劑檢驗結果，
    確呈有第一級毒品海洛因陽性反應，有屏東縣政府警察局潮
    州分局毒品初步檢驗結果報告表( 注射針筒)1份附卷可按(
    見警卷第13頁) ，而上開注射針筒係供被告為本件施用第一
    級毒品海洛因所用之工具，業據被告於本院審理中供陳在卷
    ( 見本院卷第31頁背面) ，基上觀之，足認被告上開任意性
    之自白應與事實相符，堪以採信。是本案事證明確，被告曾
    俊智上開施用第一級毒品海洛因之犯行，堪以認定。
三、按修正之毒品危害防制條例第20條就施用毒品者，祇於「初
    犯」及「5 年後再犯」2 種情形，有其追訴條件之限制，即
    須於初犯經觀察、勒戒或強制戒治釋放後，5 年內均無施用
    毒品之行為，始能認其前所實施之觀察、勒戒或強制戒治已
    足遮斷毒癮，而得於5 年後再犯時，再予適用初犯之規定，
    重行觀察、勒戒等程序。倘5 年內已經再犯，被依法追訴處
    罰，縱其第3 次（或第3 次以上）施用毒品之時間在初犯釋
    放5 年以後，即與「5 年後再犯」之情形有別，且因已於「
    5 年內再犯」，顯見其再犯率甚高，原實施觀察、勒戒或強
    制戒治，已無法收其實效，而無5 年戒斷期之存在，自無再
    經觀察、勒戒及強制戒治之必要，應得逕行追訴處罰( 最高
    法院95年5 月9 日95年度第7 次刑事庭會議決議參照）。查
    本件被告曾俊智前於93年間因施用毒品案件，經本院以93年
    度毒聲字第460 號裁定送勒戒處所觀察、勒戒後，因認無繼
    續施用毒品之傾向，於93年9 月23日執行完畢釋放出所，並
    經臺灣屏東地方法院檢察署檢察官以93年度毒偵字第1064號
    為不起訴處分確定。其又於前開觀察勒戒執行完畢後5 年內
    之94年間，因施用毒品案件而經本院以94年度訴字第994 號
    判處有期徒刑1 年確定之事實，有臺灣高等法院被告前案紀
    錄表1 份附卷可參，被告既曾於「5 年內再犯」，且經法院
    判處罪刑確定，則其於100 年7 月26日20時許，再度施用第
    一級毒品海洛因之行為，即非屬該條例第20條第3 項所定「
    5 年後再犯」之情形，檢察官逕行依毒品危害防制條例第23
    條第2 項之規定，予以追訴，應屬適法，本院自得依法予以
    論罪科刑。
四、核被告曾俊智所為，係犯毒品危害防制條例第10條第1 項之
    施用第一級毒品罪。其於施用第一級毒品海洛因前持有第一
    級毒品海洛因之低度行為，已為其施用第一級毒品海洛因之
    高度行為所吸收，應不另論罪。又被告有如前揭事實欄所述
    有期徒刑執行完畢之前科紀錄，有前開臺灣高等法院被告前
    案紀錄表1 份在卷可查，其於有期徒刑執行完畢後，5 年以
    內故意再犯本件有期徒刑以上之罪，為累犯，應依刑法第47
    條第1 項之規定，加重其刑。爰審酌被告前有施用毒品之不
    良素行，歷經觀察、勒戒程序及施以刑罰後，仍未能徹底戒
    絕毒品，顯見其意志不堅，本不宜寬貸，惟念及其施用毒品
    行為乃自戕一己之身體健康，並未害及他人，且其於犯罪後
    已知坦承犯行、態度尚可，暨衡及其素行、生活狀況、智識
    程度等一切情狀，量處如主文所示之刑。
五、另扣案之注射針筒1 支，為被告曾俊智所有，並係供其為本
    件施用第一級毒品海洛因犯罪所用之物，業據被告於本院審
    理時供陳在卷( 見本院卷第31頁背面) ，且經警以簡易快速
    篩檢試劑檢驗，其結果呈有第一級毒品海洛因陽性反應，有
    前揭毒品初步檢驗結果報告表１份在卷可佐，已如前述，衡
    情該注射針筒已附著第一級毒品海洛因，難以析離，故應將
    之視為查獲之第一級毒品海洛因，依毒品危害防制條例第18
    條第1 項前段之規定，諭知沒收銷燬之。
據上論斷，應依刑事訴訟法第273 條之1 第1 項、第284 條之1
、第299 條第1 項前段，毒品危害防制條例第10條第1 項、第18
條第1 項前段，刑法第11條前段、第47條第1 項，判決如主文。
本案經檢察官王光傑到庭執行職務。
中    華    民    國   100    年    10    月    31    日
                   刑事第三庭     法  官  許瑜容
以上正本證明與原本無異。
如不服本判決，應於收受本判決送達後10日內向本院提出上訴書
狀，其未敘述上訴理由者，並得於上訴期間屆滿後20日內向本院
補提理由書狀（均須按他造當事人之人數附繕本）「切勿逕送上
級法院」。
中    華    民    國   100    年    10  月    31    日
                                  書記官  龔惠婷
附錄本案論罪科刑法條全文：
毒品危害防制條例第10條
施用第一級毒品者，處6 月以上5 年以下有期徒刑。
施用第二級毒品者，處3 年以下有期徒刑。